臺灣高雄地方法院刑事判決　　　　　　　　　　　　九十一年度交簡上字第一二號
　　上　訴　人　臺灣高雄地方法院檢察署檢察官
　　被　　　告　乙○○
右列上訴人因公共危險案件，不服本院高雄簡易庭中華民國九十年十二月三十一日九
十年度雄交簡字第一五八六號所為第一審簡易判決（聲請簡易判決處刑案號：九十年
度偵字第一九五四二號），提起上訴，及移送併案（九十一年度偵字第一○四六號）
，本院管轄之第二審合議庭判決如左：
    主  文
上訴駁回。
    事  實
一、乙○○明知服用酒類後，不能安全駕駛動力交通工具，竟仍於民國（下同）九十
    年十月十六日凌晨四時許，在飲酒後已不能安全駕駛動力交通工具之情形下，仍
    貿然駕駛車號ＹＣ—七八三六號自用小客車，自高雄市返回高雄縣大社鄉，嗣於
    同日凌晨五時二十分左右，在國道一號高速公路由南向北行駛，於行至該路三六
    三公里北向處時，因超速違規，經警攔車檢查並測得乙○○酒精濃度高達每公升
    ○‧六四毫克，始發現上情。
二、案經內政部警政署國道公路警察局第五警察隊報請臺灣高雄地方法院檢察署檢察
    官偵查起訴。
    理  由
一、訊據被告乙○○對於右揭犯行坦承不諱，復有舉發違反道路交通管理事件通知單
    、酒精濃度測試表、刑法第一百八十五條之三案件測試觀察紀錄表各乙紙附卷可
    稽。按刑法第一百八十五條之三規定所謂「不能安全駕駛」，係抽象危險犯，本
    不以發生具體危險為必要，而依醫學實驗證明所得經驗法則，對於吐氣酒精濃度
    達每公升０．二五毫克以上時，將使駕駛人產生複雜之技巧障礙、駕駛能力變壞
    之行為表現，肇事比率比一般未飲酒時高出二倍，而吐氣酒精濃度達每公升零點
    五毫克以上時，將使駕駛人產生平衡感與判斷力障礙升高，肇事比率比一般未飲
    酒時高出十倍，甚而如吐氣酒精濃度達每公升零點七五毫克時，駕駛人將產生明
    顯酒醉、步履蹣跚之行為狀態，其肇事比率比一般高二十五倍（參見蔡志中著，
    對飲酒不能安全駕駛之執法研究，司法院第四十六期業務研究會講義）。本件被
    告酒後駕車經警攔檢後接受酒精濃度測試結果，呼氣所含酒精成份達每公升０．
    六四毫克，依據上開研究報告之結論，被告因飲酒已至駕駛技巧障礙，視覺及行
  為反應能力減低，而達不能安全駕駛動力交通工具無疑。事證已明，被告犯行堪
    予認定，應予依法論科。
二、核被告所為，係犯刑法第一百八十五條之三之服用酒類不能安全駕駛動力交通工
    具而駕駛罪。原審因而適用刑法第一百八十五條之三、第四十一條第一項、罰金
    罰鍰提高標準條例第二條之規定，以簡易判決量處被告拘役三十五日，如易科罰
    金以三百元折算一日。經核認事用法均無違誤，量刑亦稱妥適。上訴人即臺灣高
    雄地方法院檢察署檢察官又以被告乙○○於本件判決前之九十年十二月六日凌晨
    零時許開始，在高雄市○○路、中華路口之「好樂迪ＫＴＶ」內飲用高梁酒後，
    吐氣所含酒精濃度達每公升○點六七毫克，已無法安全駕駛，竟仍貿然駕駛車號
    ＹＣ—七八三六號自用小客車，於同（六）日清晨五時三十分許，行經高雄市○
    ○區○○路與熱河街口附近，不慎自後追撞同向由被害人甲○○駕駛之ＹＧ─七
    七四一號自小客車後方，被告於肇事後即駕車逃離現場，嗣行至高雄市三民區○
    ○○路五○二號前，自行撞及柱子而遭查獲，被告此服用酒類不能安全駕駛動力
    交通工具而駕駛之犯行與前揭服用酒類不能安全駕駛動力交通工具而駕駛之犯行
    ，時間緊接，犯罪構成要件相同，顯係基於概括犯意反覆為之，為連續犯，屬裁
    判上一罪，因原審未及審酌，難認原判決允當，請求撤銷原判決予以改判。訊據
    被告堅決否認有酒後不能安全駕駛動力交通工具而駕駛之概括犯意，辯稱：伊當
    天是因為同學生日才會再喝酒等語，則被告顯係臨時起意飲酒；尚難認定被告於
    第一次飲酒後不能安全駕駛動力交通工具而駕駛為警查獲，即蓄意於事後再飲酒
    後達不能安全駕駛動力交通工具而仍駕車，要難認定被告有上開酒後不能安全駕
    駛動力交通工具而駕駛之概括犯意。上訴意旨仍執前詞指摘原判決不當，為無理
    由，應予駁回。
三、被告前述第二次酒後駕車犯行應由檢察官另行偵辦，附此敘明。
據上論斷，應依刑事訴訟法第四百五十五條之一第一項、第三項、第三百六十八條，
判決如主文。
本案經檢察官陳永章到庭執行職務。
中      華      民      國      九十一      年      三    月  二十七    日
                                  臺灣高雄地方法院刑事第六庭
                                    審判長  法  官   趙家光
                                            法  官   洪榮家
            法  官   張世賢
右正本證明與原本無異。
如不服本判決，應於判決送達後十日內，向本院提出上訴狀。
                                            書記官  陳孟瑩
中      華      民      國      九十一      年      三    月  二十七    日
